臺灣高等法院臺中分院刑事裁定　　　　　 96年度抗字第882號
抗　告　人
即　受刑人　甲○○
上列抗告人即受刑人因業務侵占案件，經檢察官聲請撤銷緩刑，
不服臺灣臺中地方法院96年度撤緩字第86號，中華民國96年8月
27日裁定（聲請案號：臺灣臺中地方法院檢察署96年度執聲字第
1095號），提起抗告，本院裁定如下：
    主  文
抗告駁回。
    理  由
一、本件抗告意旨略以：(一)有改過自新的機會，很感謝，不會再
    做犯法的事，(二)侵占案和詐欺案是一起來，根本不知道會有
    詐欺案件云云。
二、經查本件臺灣臺中地方法院檢察署檢察官聲請意旨係以：受
    刑人即被告甲○○因侵占案件（偵查案號：95年度偵字第27
    147號），經原審法院於民國96年1月15日以96年度中簡字第
    109號刑事簡易判決，判處有期徒刑6月，緩刑2年，並於96
    年2月5日確定在案。惟受刑人於緩刑期前即95年6月間至同
    年8月10日止復犯詐欺案件，經同法院於96年1月9日以96年
    度中簡字第113號刑事簡易判決，判處有期徒刑4月，如易科
    罰金，以新臺幣1千元折算1日，並於96年2月5日確定在案，
    經核受刑人於緩刑前因故意犯他罪，而在緩刑期內受得易科
    罰金之有期徒刑、拘役或罰金之宣告確定，顯然緩刑對其難
    收矯治之效，因而聲請依刑法第75條之1第1項第1款及刑法
    施行法第6條之1規定，撤銷其緩刑之宣告等語。
三、按刑法關於緩刑宣告得撤銷之原因，及刑法修正前受緩刑宣
    告如何適用相關規定，已於94年2月2日新增公布刑法第75條
    之1第1項及刑法施行法第6條之1規定，並均於95年7月1日施
    行。刑法第75條之1第1項係規定：「受緩刑之宣告而有下列
    情形之一，足認原宣告之緩刑難收其預期效果，而有執行刑
    罰之必要者，得撤銷其宣告：一、緩刑前因故意犯他罪，而
    在緩刑期內受得易科罰金之有期徒刑、拘役或罰金之宣告確
    定者。二、緩刑期內因故意犯他罪，而在緩刑期內受得易科
    罰金之有期徒刑、拘役或罰金之宣告確定者。三、緩刑期內
    因過失更犯罪，而在緩刑期內受有期徒刑之宣告確定者。四
    、違反第七十四條第二項第一款至第八款所定負擔情節重大
    者。」；刑法施行法第6條之1則規定：「於中華民國九十四
    年一月七日刑法修正施行前，受緩刑之宣告，九十四年一月
    七日修正刑法施行後，仍在緩刑期內者，適用九十四年一月
    七日修正施行之刑法第七十五條、第七十五條之一及　第七
    十六條規定。」。
四、本件經核受刑人上述二案判決正本，受刑人係於刑法修正後
    受緩刑之宣告，是本件自應適用修正後刑法第75條之1規定
    ，審酌有無得撤銷緩刑宣告之原因。而本件受刑人係於95年
    3月29日起至同年4月初止，犯業務侵占罪，經判處有期徒刑
    6月，緩刑2年確定，再於上開業務侵占罪後，緩刑宣告前（
    95年6月間至同年8月10日）故意犯幫助詐欺取財罪（販賣銀
    行帳戶供人詐欺匯款），在上開緩刑期內經原審法院判處有
    期徒刑4月，如易科罰金以新臺幣1千元折算1日確定如前述
    ，顯見緩刑之宣告對其已失可期待之影響作用，原審法院因
    認緩刑之宣告難收其預期效果，而有執行刑罰之必要，而裁
    定撤銷受刑人緩刑之宣告，於法尚無不合，應予維持。受刑
    人抗告意旨仍執前詞，指摘原裁定不當，並無理由，應予駁
    回。
據上論斷，應依刑事訴訟法第412條，裁定如主文。
中　　華　　民　　國　　96　　年　　10　　月　　18　　日
            刑事第六庭　審判長法　官　李　文　雄
                              法　官　張  恩　賜
                              法　官　邱　顯　祥
上列正本證明與原本無異。
不得再抗告
                              書記官  陳　桂   芬
中　　華　　民　　國　　96　　年　　10　　月　　18 　日
